【裁判字號】    99,台抗,823
【裁判日期】    991028
【裁判案由】    請求職業災害賠（補）償
【裁判全文】
最高法院民事裁定              九十九年度台抗字第八二三號
再 抗告 人  愛的世界股份有限公司
法定代理人  乙○○
訴訟代理人  魏千律師
上列再抗告人因與相對人甲○○間請求職業災害賠（補）償事件
，對於中華民國九十九年八月九日台灣高等法院台中分院裁定（
九十九年度勞抗字第三號），提起再抗告，本院裁定如下：
    主  文
原裁定廢棄，應由台灣高等法院台中分院更為裁定。
    理  由
本件相對人向台灣台中地方法院（下稱台中地院）起訴主張，其
因受僱而服務（履行勞務）於再抗告人設在台中縣豐原市○○路
一七二號之營業所（下稱豐原市營業所），於民國九十七年八月
間上班途中，遭不明人士潑灑不明液體而受有職業災害。爰依勞
動基準法（下稱勞基法）第五十九條規定，請求再抗告人給付職
業災害補償。經該院認其無管轄權，又因再抗告人之聲請，以九
十九年度勞訴字第九三號裁定（下稱第九三號裁定），移轉由再
抗告人主營業所所在地之台灣板橋地方法院（下稱板橋地院）管
轄。相對人不服，提起抗告。原法院以：依相對人之主張，本件
屬因再抗告人豐原市營業所之業務而涉訟者，依民事訴訟法（第
二條第二項、）第六條、第二十二條規定，板橋地院及台中地院
均有管轄權。乃台中地院竟認其無管轄權，將之裁定移轉由板橋
地院管轄，於法即有未合等詞，廢棄第九三號裁定。惟按對於設
有事務所或營業所之人，因關於其事務所或營業所之業務涉訟者
，得由該事務所或營業所所在地之法院管轄，固為民事訴訟法第
六條所明定。但所稱關於其事務所或營業所之業務涉訟者，考其
立法理由，係指該事務所或營業所因契約或不法行為等事涉訟而
言。本件依相對人所為其於上班途中，遭不明人士潑灑不明液體
而受有職業災害，本於勞基法第五十九條規定，請求再抗告人給
付職業災害補償之主張。可否認屬相對人與再抗告人之豐原市營
業所間，因「契約」或「不法行為」等事而涉訟？攸關上開法文
之適用是否妥適問題。原法院未遑詳予研求，遽認依民事訴訟法
第六條規定，該營業所所在之台中地院亦有管轄之權，而為再抗
告人不利之裁定，殊嫌率斷，抑且難昭折服。再抗告指摘原裁定
不當，求予廢棄，非無理由。
據上論結，本件再抗告為有理由。依民事訴訟法第四百九十五條
之一第二項、第四百七十七條第一項、第四百七十八條第二項，
裁定如主文。
中    華    民    國  九十九  年    十    月  二十八  日
                      最高法院民事第七庭
                          審判長法官  陳  淑  敏
                                法官  黃  義  豐
                                法官  簡  清  忠
                                法官  王  仁  貴
                                法官  李  慧  兒
本件正本證明與原本無異
                                      書  記  官
中    華    民    國  九十九  年   十一   月    九    日
                                                      Q

司法院資訊處製作；財團法人民間司法改革基金會備份。
